Daniel Hurtado Cárdenas

Graduado en Ingeniería Informática

DATOS PERSONALES

Nacimiento: 21 de agosto de 1978

Dirección: Av Descubrimiento de América, 13 - 13002 Ciudad Real

Teléfono: (+34) 600-38 26 92

Email: daniel.hurtado@alu.uclm.es

Página web: http://danicianuro.github.io

PERFIL PROFESIONAL

Dinámico y habituado al trabajo bajo presión y en equipo. Con experiencia en atención al cliente y gran sentido de responsabilidad, así como alta vocación de servicio. Capaz de generar valor agregado a la organización mediante la creación de ideas e iniciativa propia para la resolución de problemas. Soy una persona emprendedora a la que le gustan los retos, autodidacta por naturaleza. Pongo especial atención en los pequeños detalles. Hago amigos fácilmente y no se me cierran las puertas ante una dificultad. Lo que más destaco de mí, es la pasión y la ilusión con que hago las cosas.

EXPERIENCIA LABORAL

BANCO SANTANDER - INDRA

2019-2020

- Análista Programador Senior Análista de Datos
- Scala, scripting, SQL, Maven, Jenkins, IntelliJ
- BIG-DATA, SPARK, IMPALA, HIVE, HADOOP, LINUX, SCRUM, GIT.

BANKINTER – HP

2017-2019

- Análista Programador Senior
- Java, Javascript, AngularJs, Maven, Jenkins, IntelliJ
- Web Service, Apache, SQL, Hibernate, SVN, GIT.

MAPFRE - IECISA

2017

- Programador Senior
- Java, Javascript, AngularJs, Maven, Jenkins, Eclipse, Nexus.
- Web Service, Apache, SQL, Hibernate, Plastic.

TELEFONICA - TELCO 3.0 AXPE Consulting

2016

- Programador Senior
- Java, Javascript, AngularJs, Maven, Jenkins, Eclipse, Nexus.
- Weblogic, Apache, SQL, JPA, Criteria, Git.

UCLM - Grupo de investigación ARCO

2014-2015

- Beta tester GNU.
- Realización de PCB's, control de usuarios, trabajo fin de grado
- Utilización de patrones de diseño MVC, Observer, Singleton y metodologías agiles
- Diseño e implementación de servidores de comunicación y seguimiento

EDUCACIÓN

Graduado en Ingeniería Informática 2010-2015 Universidad de Castilla-La Mancha Ingeniería de computadores Computación paralela, sistemas empotrados, redes, seguridad Proyecto de fin de carrera: Drone Heal 2000-2002 Ciclo superior informática y telecomunicaciones IES Torreón del Alcázar-Ciudad Real Realización multimedia, instalación de redes y antenas, programación Ciencias de la Computación 2016 Massachusetts Institute of Technology Programación en Lenguaje Python, pruebas y debugging, 150 horas. Autonomous navigation for flying robots 2015 Technical University of Munich Diseño y desarrollo de sistemas de control de UAV, 80 horas. 2011 **Curso Drupal** Universidad de Castilla-La Mancha Diseño y desarrollo de redes sociales, 80 horas. 2004 Curso de dirección de empresas Cámara de comercio 500 horas. 2003 Curso diseño páginas web CCOO Diseño y desarrollo de páginas web, 300 horas. 2003 Curso de montaje de redes Diseño y montaje de redes, 200 horas. Curso de inglés 2000 Torquay(UK) Con profesores nativos, 500 horas.

HABILIDADES PERSONALES

Idiomas: Español (nativo). Inglés (B1 - alto).

Software: Hadoop, Spark, Impala, Hive, Django, Bootstrap, AngularJs, CSS,

Selenium, Vagrant, Blender, Visual Studio, Eclipse, NetBeans, TDD, Office tools, Solidworks, Autocad, Git, Mercurial,

Redmine, Microsoft Project, IntelliJ, Doker SoundForge.

S.O.: Windows, GNU/Linux, Debian, Android.

Lenguaje soft: Scala, Python, Java, C, C++, PHP, SQL, Javascript, Html.

REFERENCIAS